【裁判字號】    98,台上,1737
【裁判日期】    980917
【裁判案由】    租佃爭議
【裁判全文】
最高法院民事裁定            九十八年度台上字第一七三七號
上  訴  人  台南市政府
法定代理人  丁○○
訴訟代理人  黃紹文律師
            黃溫信律師
            徐美玉律師
被 上訴 人  甲○○
            乙○○
            丙○○
共      同
訴訟代理人  莊信泰律師
上列當事人間租佃爭議事件，上訴人對於中華民國九十八年六月
十六日台灣高等法院台南分院第二審判決（九十八年度上字第三
七號），提起上訴，本院裁定如下：
    主  文
上訴駁回。
第三審訴訟費用由上訴人負擔。
    理  由
按民事訴訟法第四百六十六條第一項規定：對於財產權訴訟之第
二審判決，如因上訴所得受之利益，不逾新台幣（下同）一百萬
元者，不得上訴。此項利益數額，業經司法院依同條第三項規定
，以命令自民國九十一年二月八日起，增至一百五十萬元。次按
因租賃權涉訟，其租賃定有期間者，以權利存續期間之租金總額
為準，此觀民事訴訟法第七十七條之九規定自明。又請求確認耕
地租佃關係存在之租佃爭議事件，屬財產權之訴訟。此項訴訟事
件依耕地三七五減租條例第二十六條第一項規定固免收裁判費，
惟得否上訴第三審，仍應受民事訴訟法第四百六十六條第一項上
訴利益數額規定之限制。本件租佃爭議事件係由被上訴人於九十
七年四月七日向台灣台南地方法院起訴請求確認其與上訴人間就
台南市○區○○段九七八地號土地、地目養、面積九四五平方公
尺；同段九七八－二地號土地、地目養、面積九六平方公尺，其
養地租賃契約關係（即台灣省台南市公有養魚池租賃契約九十六
年一月十六日南市地權字第09614500940 號）存在，核屬因租賃
權涉訟。且兩造所定租約已約定租賃期間自九十六年一月一日起
至一○一年十二月三十一日止合計為六年，原約定之租額為每年
虱目魚二十五公斤，折繳代金為租金，有台灣省台南市公有養魚
池租賃契約在卷足憑。被上訴人起訴時，虱目魚在台北、三重、
頭城等地區魚市場之平均交易價格每公斤自新台幣（下同）六十
三．六元至八十五元不等，亦有單日魚價查詢系統表可稽，縱以
每公斤八十五元計算，應繳租金共為一萬二千七百五十元。上訴
人因上訴所得受之利益，既不逾一百五十萬元，依上說明，其上
訴自非合法。上訴人雖主張：本件因同時牽涉到被上訴人得否因
系爭土地將被撥用，依平均地權條例第六十三條請求給付因註銷
租約所衍生之補償金問題，被上訴人所能獲得之利益將超過一百
五十萬元云云，惟此乃終止租約後所涉之另一爭執，非本件所得
審究，附此敘明。
據上論結，本件上訴為不合法。依民事訴訟法第四百八十一條、
第四百四十四條第一項、第九十五條、第七十八條，裁定如主文
。
中    華    民    國  九十八  年    九    月   十七   日
                      最高法院民事第七庭
                          審判長法官  劉  福  聲
                                法官  鄭  玉  山
                                法官  黃  義  豐
                                法官  劉  靜  嫻
                                法官  袁  靜  文
      本件正本證明與原本無異
                                      書  記  官
中    華    民    國  九十八  年    九    月  二十九  日
                                                      K


司法院資訊處製作；財團法人民間司法改革基金會備份。
